---
title: "106-2 大數據分析方法 作業二"
output: github_document
author: B0322046林長穎
---

作業完整說明[連結](https://docs.google.com/document/d/1aLGSsGXhgOVgwzSg9JdaNz2qGPQJSoupDAQownkGf_I/edit?usp=sharing)

學習再也不限定在自己出生的國家，台灣每年有許多學生選擇就讀國外的大專院校，同時也有人多國外的學生來台灣就讀，透過分析[大專校院境外學生人數統計](https://data.gov.tw/dataset/6289)、[大專校院本國學生出國進修交流數](https://data.gov.tw/dataset/24730)、[世界各主要國家之我國留學生人數統計表](https://ws.moe.edu.tw/Download.ashx?u=C099358C81D4876CC7586B178A6BD6D5062C39FB76BDE7EC7685C1A3C0846BCDD2B4F4C2FE907C3E7E96F97D24487065577A728C59D4D9A4ECDFF432EA5A114C8B01E4AFECC637696DE4DAECA03BB417&n=4E402A02CE6F0B6C1B3C7E89FDA1FAD0B5DDFA6F3DA74E2DA06AE927F09433CFBC07A1910C169A1845D8EB78BD7D60D7414F74617F2A6B71DC86D17C9DA3781394EF5794EEA7363C&icon=..csv)可以了解103年以後各大專院校國際交流的情形。請同學分析以下議題，並以視覺化的方式呈現分析結果，呈現103年以後大專院校國際交流的情形。



## 來台境外生分析
### 資料匯入與處理
```{r dataloadToTWN, message=FALSE, warning=FALSE}
library(jsonlite); library(RCurl); library(dplyr)
library(ggplot2); library(rworldmap); library(readr)

# import Country data -----------------------------------------------------------------

url_103_country <- "https://quality.data.gov.tw/dq_download_json.php?nid=6289&md5_url=25f64d5125016dcd6aed42e50c972ed0"
url_104_country <- "https://quality.data.gov.tw/dq_download_json.php?nid=6289&md5_url=4d3e9b37b7b0fd3aa18a388cdbc77996"
url_105_country <- "https://quality.data.gov.tw/dq_download_json.php?nid=6289&md5_url=19bedf88cf46999da12513de755c33c6"
url_106_country <- "https://quality.data.gov.tw/dq_download_json.php?nid=6289&md5_url=50e3370f9f8794f2054c0c82a2ed8c91"

data_103_country <- fromJSON(url_103_country)[,2:11];   data_104_country <- fromJSON(url_104_country)[,2:11];
data_105_country <- fromJSON(url_105_country)[,2:11];   data_106_country <- fromJSON(url_106_country)[,2:11];

# convert data type------------------------------------------------------------------

for (i in 2:10 ){data_103_country[,i] <- as.numeric(data_103_country[,i]) } ; for (i in 2:10 ){data_104_country[,i] <- as.numeric(data_104_country[,i]) }
for (i in 2:10 ){data_105_country[,i] <- as.numeric(data_105_country[,i]) } ; for (i in 2:10 ){data_106_country[,i] <- as.numeric(data_106_country[,i]) }

data_103_country$total_103 <- rowSums(data_103_country[,2:10]);  data_104_country$total_104 <- rowSums(data_104_country[,2:10])
data_105_country$total_105 <- rowSums(data_105_country[,2:10]);  data_106_country$total_106 <- rowSums(data_106_country[,2:10])

totaldata_103_country <- data.frame("國別" = data_103_country[,1], total_103 = data_103_country[,11]);  
totaldata_104_country <- data.frame("國別" = data_104_country[,1], total_104 = data_104_country[,11]);
totaldata_105_country <- data.frame("國別" = data_105_country[,1], total_105 = data_105_country[,11]);  
totaldata_106_country <- data.frame("國別" = data_106_country[,1], total_106 = data_106_country[,11]);

totaldata_country <- full_join(totaldata_103_country,totaldata_104_country,by = "國別");
totaldata_country <- full_join(totaldata_country,totaldata_105_country,by = "國別")
totaldata_country <- full_join(totaldata_country,totaldata_106_country,by = "國別");

totaldata_country[is.na(totaldata_country)] <- 0




# import School data ------------------------------------------------------------------

url_103_school <- "https://quality.data.gov.tw/dq_download_json.php?nid=6289&md5_url=a6d1469f39fe41fb81dbfc373aef3331"
url_104_school <- "https://quality.data.gov.tw/dq_download_json.php?nid=6289&md5_url=8baeae81cba74f35cf0bb1333d3d99f5"
url_105_school <- "https://quality.data.gov.tw/dq_download_json.php?nid=6289&md5_url=1a485383cf9995da679c3798ab4fd681"
url_106_school <- "https://quality.data.gov.tw/dq_download_json.php?nid=6289&md5_url=883e2ab4d5357f70bea9ac44a47d05cc"

data_103_school <- fromJSON(url_103_school)[,3:12]; data_104_school <- fromJSON(url_104_school)[,3:12]
data_105_school <- fromJSON(url_105_school)[,3:12]; data_106_school <- fromJSON(url_106_school)[,3:12]

# convert data type------------------------------------------------------------------

data_103_school[,8] <- gsub("…","0",data_103_school[,8]); data_104_school[,8] <- gsub("…","0",data_104_school[,8])

for (i in 2:10 ){data_103_school[,i] <- as.numeric(data_103_school[,i]) } ; for (i in 2:10 ){data_104_school[,i] <- as.numeric(data_104_school[,i]) }
for (i in 2:10 ){data_105_school[,i] <- as.numeric(data_105_school[,i]) } ; for (i in 2:10 ){data_106_school[,i] <- as.numeric(data_106_school[,i]) }

data_103_school$total_103_school <- rowSums(data_103_school[,2:10]); data_104_school$total_104_school <- rowSums(data_104_school[,2:10])
data_105_school$total_105_school <- rowSums(data_105_school[,2:10]); data_106_school$total_106_school <- rowSums(data_106_school[,2:10])

totaldata_103_school <- data.frame("校名" = data_103_school[,1],total_103_school = data_103_school[,11]);
totaldata_104_school <- data.frame("校名" = data_104_school[,1],total_104_school = data_104_school[,11]);
totaldata_105_school <- data.frame("校名" = data_105_school[,1],total_105_school = data_105_school[,11]);
totaldata_106_school <- data.frame("校名" = data_106_school[,1],total_106_school = data_106_school[,11]);

totaldata_school <- full_join(totaldata_103_school,totaldata_104_school,by = "校名");
totaldata_school <- full_join(totaldata_school,totaldata_105_school,by = "校名");
totaldata_school <- full_join(totaldata_school,totaldata_106_school,by = "校名")

totaldata_school[is.na(totaldata_school)] <- 0
```

### 哪些國家來台灣唸書的學生最多呢？ 
```{r ToTWNCountry, message=FALSE, warning=FALSE}
# ranking------------------------------------------------------------------

totaldata_country <- mutate(totaldata_country,total_average = rowSums(totaldata_country[,2:5]/4))
totaldata_country<- totaldata_country[order(totaldata_country$total_average,decreasing = T),]
library(knitr)
kable(head(totaldata_country,10))

```

### 哪間大學的境外生最多呢？
```{r ToTWNUniversity}
# ranking------------------------------------------------------------------

totaldata_school <- mutate(totaldata_school,total_average = rowSums(totaldata_school[,2:5]/4))
totaldata_school<- totaldata_school[order(totaldata_school$total_average,decreasing = T),]

kable(head(totaldata_school,10))

```

### 各個國家來台灣唸書的學生人數條狀圖
```{r ToTWNCountryBar}
# select the data for the bar chart------------------------------------------------------------------

totaldata_country_barchart <- totaldata_country
othercountries <- 0
for (i in 1:177 ){ 
  if (totaldata_country_barchart[i,6] < 1000) {
    othercountries = othercountries+totaldata_country_barchart[i,6]; totaldata_country_barchart[i,6] <- 0; }  }

# draw a bar chart------------------------------------------------------------------

totaldata_country_barchart[178,1] <- "Others"
totaldata_country_barchart[178,6] <- othercountries
totaldata_country_barchart <- filter(totaldata_country_barchart,total_average >1000 )
country_bar <- ggplot() + geom_bar(data = totaldata_country_barchart, aes(x = 國別,y = total_average),stat = "identity") 
country_bar

```

### 各個國家來台灣唸書的學生人數面量圖
```{r ToTWNCountryMap, echo=TRUE, message=FALSE, warning=FALSE}
# world map ---------------------------------------------------------------

# convert the type of the countries' names ---------------------------------------------------------------

Data_country <- fromJSON("C:/Users/DennyLin/Desktop/大數據分析/作業二/countries.json")
Data_country <- data.frame(english = Data_country$ISO3,"國別" = Data_country$Taiwan,stringsAsFactors = F)
Data_country$國別[48] <- "中國大陸"
country_ranking <- inner_join(totaldata_country,Data_country,by = "國別")

# mapping ---------------------------------------------------------------

mapping_data <- data.frame(country = country_ranking$english, value = country_ranking$total_average)
matched <- joinCountryData2Map(mapping_data, joinCode="ISO3", nameJoinColumn="country")
mapCountryData(matched, nameColumnToPlot="value", mapTitle="各國家來台人數", catMethod = "pretty", colourPalette = "heat")

```

## 台灣學生國際交流分析

### 資料匯入與處理
```{r dataloadFromTWN}
# import data -------------------------------------------------------------

data <- read.csv("C:/Users/DennyLin/Desktop/大數據分析/作業二/student1.csv",stringsAsFactors = F)

```

### 台灣大專院校的學生最喜歡去哪些國家進修交流呢？
```{r FromTWNCountry}
# country ranking ------------------------------------------------------------
country_numbers <- data.frame(table(data$對方學校國別))
country_numbers$Var1 <- as.character(country_numbers$Var1)
names(country_numbers) <- c("國別","人數")
country_ranking <- country_numbers[order(country_numbers$人數,decreasing = T),]
kable(head(country_ranking,10))


```

### 哪間大學的出國交流學生數最多呢？
```{r FromTWNUniversity}
# school ranking ----------------------------------------------------------

school_numbers <- data.frame(table(data$校名))
names(school_numbers) <- c("校名","人數")
school_raking <- school_numbers[order(school_numbers$人數,decreasing = T),]
kable(head(school_raking,10))

```

### 台灣大專院校的學生最喜歡去哪些國家進修交流條狀圖
```{r FromTWNCountryBar}
# select the data for the bar chart------------------------------------------------------------------

country_ranking_barchart <- country_ranking
othercountries <- 0
for (i in 1:116 ){ 
  if (country_ranking_barchart[i,2] < 350) {
    othercountries = othercountries+country_ranking_barchart[i,2]; country_ranking_barchart[i,2] <- 0; }  }

country_ranking_barchart[117,1] <- "Others"
country_ranking_barchart[117,2] <- othercountries


# draw a bar chart------------------------------------------------------------------

country_ranking_barchart <- filter(country_ranking_barchart,人數 >350 )
country_bar <- ggplot() + geom_bar(data =country_ranking_barchart, aes(x = 國別,y = 人數),stat = "identity") 
country_bar

```

### 台灣大專院校的學生最喜歡去哪些國家進修交流面量圖
```{r FromTWNCountryMap}
# world map ---------------------------------------------------------------

# convert the type of the countries' names ---------------------------------------------------------------

Data_country <- fromJSON("C:/Users/DennyLin/Desktop/大數據分析/作業二/countries.json")
Data_country <- data.frame(english = Data_country$ISO3,國別 = Data_country$Taiwan,stringsAsFactors = F)
Data_country$國別[48] <- "中國大陸"

country_ranking <- inner_join(country_ranking,Data_country,by = "國別")

# mapping ---------------------------------------------------------------

mapping_data <- data.frame(country = country_ranking$english, value = country_ranking$人數)
matched <- joinCountryData2Map(mapping_data, joinCode="ISO3", nameJoinColumn="country")
mapCountryData(matched, nameColumnToPlot="value", mapTitle="各國家中台灣進修交流人數", catMethod = "pretty", colourPalette = "heat")
```

## 台灣學生出國留學分析

### 資料匯入與處理
```{r dataloadFromTWNAb}
# import data -------------------------------------------------------------

data <- read.csv("C:/Users/DennyLin/Desktop/大數據分析/作業二/Data_3.csv",stringsAsFactors = F)
data$總人數 <- as.numeric(gsub(",","",data$總人數))
data_ranking <- data[order(data$總人數,decreasing = T),]

```

### 台灣學生最喜歡去哪些國家留學呢？
```{r FromTWNAb}
# ranking------------------------------------------------------------------

kable(head(data_ranking,10))
```

### 台灣學生最喜歡去哪些國家留學面量圖
```{r FromTWNAbMap}
# world map ---------------------------------------------------------------

# convert the type of the countries' names ---------------------------------------------------------------

Data_country <- fromJSON("C:/Users/DennyLin/Desktop/大數據分析/作業二/countries.json")
Data_country <- data.frame(english = Data_country$ISO3,國別 = Data_country$Taiwan,stringsAsFactors = F)
Data_country$國別[48] <- "中國大陸"
data_ranking <- inner_join(data_ranking,Data_country,by = "國別")

# mapping ---------------------------------------------------------------

mapping_data <- data.frame(country = data_ranking$english, value = data_ranking$總人數)
mapping_data$region <- toupper(data_ranking$english)
matched <- joinCountryData2Map(mapping_data, joinCode="ISO3", nameJoinColumn="country")
mapCountryData(matched, nameColumnToPlot="value", mapTitle="各國家中台灣留學生人數", catMethod = "pretty", colourPalette = "heat")

```

## 綜合分析

請問來台讀書與離台讀書的來源國與留學國趨勢是否相同(5分)？想來台灣唸書的境外生，他們的母國也有很多台籍生嗎？請圖文並茂說明你的觀察(10分)。

  由第一張世界分布圖可以很明顯的看出，來台人數遍布全球，而主要來自於東亞，但如果與第三張台灣學生留學國相比，可以發現非洲以及南美洲幾乎沒有台灣留學生，反而集中在北美洲以及東亞；綜合兩張圖比較，在北美洲來台讀書與離台讀書的差距非常大，但在東亞則不明顯，而非洲與南美洲則都是來台讀書，並沒有離台讀書的台灣人。
  
  在留學國家的選擇上，除非政策上補助或是此國家目前的發展潛力大，促使人們去開拓新市場，否則大部分人留學的取向會偏於較母國先進的國家，一部分是可以學到更好的技術後，回來帶領母國進步，另一部分則是受到當地生活方式、政策及福利的誘因，畢業後想爭取在其留學國工作；而另一個取向則是地緣關係，鄰近國家代表花費較少以及生活習慣較接近，因此較容易適應，所以在東亞部份在來台與離台人數差距較相近。

  在東亞部分來台讀書與離台讀書的來源國與留學國趨勢是相同的；而在北美洲、南美洲與非洲，來台讀書與離台讀書的來源國與留學國趨勢則是不同的。
  
  因此如果考慮地緣關係的話，來台唸書的境外生，其母國的台籍生也較多，而如果考慮國家的先進程度，則可以發現南美洲與非洲幾乎沒有台灣留學生，而來台灣的北美洲留學生與台灣留學北美洲的學生比例也相當懸殊。
  
  但在進修交流人數上，南美洲與非洲則還是有一些台灣的留學生，有可能是學校交換學生的原因。